【裁判字號】    91,易,1615
【裁判日期】    920311
【裁判案由】    恐嚇等
【裁判全文】
臺灣臺北地方法院刑事判決                        九十一年度易字第一六一五號
    公  訴  人  臺灣臺北地方法院檢察署檢察官
    被      告  甲○○
右列被告因恐嚇等案件，經檢察官聲請以簡易判決處刑（九十一年度偵字第一五三九
六號），本院認為不宜以簡易判決處刑，改以通常程序判決如左：
    主  文
甲○○連續以加害身體、自由、名譽之事，恐嚇他人致生危害於安全者，處拘役伍拾
日，如易科罰金以佰元折算壹日。
    事  實
一、甲○○與丙○○二人係姪姨關係，因家庭糾紛之細故，竟基於恐嚇之概括犯意，
    於民國九十一年五月二十二日，撥打丙○○之行動電話留言恫嚇稱：「妳給我小
    心一點，．．．我會帶人去，我貼妳大字報，妳公司就不用去了，住家妳也不用
    住了，我給妳蓋布袋」等語，使丙○○心生畏懼。又於翌（二十三）日晚上十一
    時許，前往丙○○位於台北市○○○路○段二四四巷十弄九號三樓三０二室之住
    處一樓門前，向丙○○恫嚇稱：「要找人對付蕭某」、「惹到我，我不會放過妳
    ，妳完蛋了」、使其心生畏懼，且意圖散布於眾，公然指摘辱罵稱：「臭雞Ｘ」
    、「妳跟別人同居，不要臉」等語，足以毀損丙○○之名譽。
二、案經被害人丙○○訴由臺北市政府警察局中正第二分局報請臺灣臺北地方法院檢
    察署檢察官偵辦並聲請以簡易判決處刑。
    理  由
一、訊據被告甲○○對於右揭於電話中對告訴人丙○○留言所述坦承不諱，惟矢口否
    認有何不法犯行，辯稱：因為告訴人常打電話到伊家，伊生氣才說這些話，二十
    二日晚上伊開車載其母親一起到告訴人家巷子，伊有在樓下喊告訴人名字，但沒
    辱罵恐嚇云云。被告之母乙○○證稱：伊女兒大聲叫告訴人下來，但沒有罵告訴
    人，沒有恐嚇告訴人及沒講這些話云云。惟查：右揭事實，業據告訴人丙○○指
    稱被告母親未與被告住在一起，當天其母親不可能在場，伊目送被告出巷子口，
    也沒有聽到車子發動聲音，伊住那邊不可能有停車位，對簿公堂不是伊喜歡，被
    告確有恐嚇及辱罵，伊會害怕等情綦詳，核與證人林淑君證稱：伊有事上台北來
    ，借宿陳杏映家，她與告訴人是住隔壁，聽到有人叫，先前有聽說告訴人與被告
    家人不和，伊聽到樓下有人叫告訴人名字，伊就衝到告訴人家，阻止告訴人下樓
    ，怕他們起衝突，過了一個鐘，陳杏映建議告訴人報警。伊有聽到被告罵三字經
    ，如偵卷筆錄所載。有聽到被告說要告訴人小心一點，要她工作做不下去，有聽
    到說蕭某完蛋了。對於「蕭某跟別人同居」這句話沒聽得很清楚。當天因為下雨
    ，只是打開窗戶看一下，沒下去等語。證人即告訴人之姐譚蕭雲美於偵查中證述
    ：當天告訴人打電話給伊，伊在電話中，即可聽到被告在告訴人住處前，大聲歇
    斯底里的叫喊、漫罵告訴人三字經「臭雞Ｘ」，並說：「要找人對付告訴人」「
    告訴人惹到被告，被告不會放過告訴人，告訴人完蛋了」「告訴人跟別人同居」
    等語，因為很大聲，所以在電話中，聽到被告的叫喊等語相互符合，復有錄音帶
    暨卷附被告坦承之錄音譯文勘驗筆錄一份、電話通話明細清單一份、本院九十一
    年度家護字第四一五號民事通常保護令影本附卷可參，足證被告所辯及其母之證
    詞，顯係卸責及迴護其女之詞，均不足採信，事證明確，被告犯行，洵堪認定。
二、核被告甲○○所為，係犯刑法第三百零五條之恐嚇危害安全罪、第三百零九條第
    一項公然侮辱罪、第三百十條第一項誹謗罪。被告先後恐嚇犯行，時間緊接，觸
    犯構成要件相同之罪名，顯係基於概括之犯意為之，為連續犯，應依刑法第五十
    六條論以一罪，並加重其刑。被告所犯上開三罪間，為一行為觸犯三罪名，應依
    刑法第五十五條前段想像競合犯之規定，從一重恐嚇危害安全罪處斷。爰審酌被
    告與告訴人之關係，被告在告訴人居住前之公共場所恐嚇、辱罵告訴人，妨害告
    訴人之安全與名譽，犯罪手段、動機、所生危害及犯罪後態度等一切情狀，量處
    如主文所示之刑，並諭知易科罰金之折算標準。
三、據上論斷，應依刑事訴訟法第四百五十二條、第二百九十九條第一項前段、刑法
    第五十六條、第三百零五條、第三百零九條第一項、第三百十條第一項、第五十
    五條、第四十一條第一項前段、第二項、罰金罰鍰提高標準條例第一條前段、第
    二條，判決如主文。
本案經檢察官王怡菁到庭執行職務
中      華      民      國    九十二    年      三      月      十一    日
                                臺灣臺北地方法院刑事第九庭
                                                    法  官  薛中興
右正本證明與原本無異
如不服本判決，應於判決送達後十日內，向本院提出上訴狀。
                                                    書記官  王黎輝
中      華      民      國    九十二    年      三      月      十一    日
附錄本案所犯法條
中華民國刑法第三百零五條 (恐嚇危害安全罪)
以加害生命、身體、自由、名譽、財產之事，恐嚇他人致生危害於安全者，處二年以
下有期徒刑、拘役或三百元以下罰金。
中華民國刑法第三百零九條第一項 (公然侮辱罪)
公然侮辱人者，處拘役或三百元以下罰金。
以強暴犯前項之罪者，處一年以下有期徒刑、拘役或五百元以下罰金。
中華民國刑法第三百十條第一項 (誹謗罪)
意圖散布於眾，而指摘或傳述足以毀損他人名譽之事者，為誹謗罪，處一年以下有期
徒刑、拘役或五百元以下罰金。
散布文字、圖畫犯前項之罪者，處二年以下有期徒刑、拘役或一千元以下罰金。
對於所誹謗之事，能證明其為真實者，不罰。但涉於私德而與公共利益無關者，不在
此限。


司法院資訊處製作；財團法人民間司法改革基金會備份。
